【裁判字號】    88,易,481
【裁判日期】    890222
【裁判案由】    誣告
【裁判全文】
臺灣新竹地方法院刑事判決                          八十八年度易字第四八一號
    公  訴  人  臺灣新竹地方法院檢察署檢察官
    被      告  甲○○
右列被告因誣告案件，經檢察官提起公訴（八十八年度偵字第三八七一號），本院判
決如左：
    主  文
甲○○連續未指定犯人，而向該管公務員誣告犯罪，累犯，處有期徒刑伍月，如易科
罰金，以佰元折算壹日。
    事  實
一、甲○○曾於民國八十四年間，因恐嚇案件，經臺灣高等法院判處有期徒刑八月確
    定，於八十七年九月三日執行完畢，仍不知悔改，復於八十八年四月二十八日下
    午二時許，與友人莊子寬、莊偉元、白萬春、范鈞淵及乙○○等人至位於新竹市
    ○○○街五巷三十一號之「十三姨ＫＴＶ」酒店飲酒談事，席間，甲○○因仲介
    土地買賣問題與白萬春二人間稍有爭執，並不滿該店酒錢之計算，竟借其酒意，
    並基於概括之犯意，意圖使不特定人受刑事處分，而連續先於同日下午六時四十
    八分，以其藝名「王長安」之名義撥打一一Ｏ之電話號碼，佯稱有位叫「小范」
    之人在上開ＫＴＶ內被人拿槍押著，接著並打一一九之電話號碼，謊稱有人拿汽
    油彈要前往上開十三姨ＫＴＶ酒店，復於同日下午六時五十分許，再撥打一一Ｏ
    之電話號碼，接續上開撥打一一Ｏ電話號碼之犯意，以王先生之名義謊報有人在
    上開ＫＴＶ內被ＫＴＶ之服務少爺拿槍押在店內等語，經警員及消防隊據報到場
    處理後，始知上情。
二、案經新竹市警察局第二分局移送臺灣新竹地方法院檢察署檢察官偵查起訴，甲○
    ○並於裁判確定前自白上情。
    理  由
一、訊據被告甲○○，對於上開打電話至一一Ｏ、一一九謊報案件之事實，業已於本
    院審理時坦承不諱，核與證人即在場人莊子寬、白萬春、范鈞淵等人證述並未發
    生所謂有人拿槍押人或拿汽油彈至ＫＴＶ之情，及證人即該ＫＴＶ之員工蔡鈞煒
    、洪雅琴、林錫聰等人證稱該店並無上開事實發生等語相符，且「王長安」係被
    告甲○○在廣播電台主持節目之藝名、報案留存之電話號碼0000000號是
    被告公司之電話號碼等，業經被告自白在卷，此外，復有新竹市警察局受理各類
    案件紀錄表二紙、新竹市警察局東山派出所受理各類案件紀錄表一紙等在卷可資
    佐證，被告之自白與事實相符，本件事證已臻明確，被告犯行洵堪認定，應予依
    法論科。
二、核被告甲○○所為，係犯刑法第一百七十一條第一項之未指定犯人誣告罪。被告
    二次打一一Ｏ電話報告之行為，均係以接續之意思，於密接之時間、地點，以類
    似方法誣告內容相同，分別犯同一之罪，為接續犯，仍屬實質上一罪；而被告先
    後打一一Ｏ、一一九誣告之犯行，時間緊接、手法雷同，所犯係犯罪構成要件相
    同之罪，顯均係基於概括之犯意反覆為之，應依刑法第五十六條連續犯之規定論
    以一罪，並依法加重其刑。又被告甲○○曾於八十四年間，因恐嚇案件，經臺灣
    高等法院判處有期徒刑八月確定，於八十七年九月三日執行完畢，有臺灣新竹地
    方法院檢察署刑案資料查註紀錄表及本院被告全國前案紀錄表各一份在卷足參，
    其於前案執行完畢後五年以內再犯本件有期徒刑以上之罪，為累犯，依刑法第四
    十七條規定加重其刑，並遞加之。末查，被告犯本件誣告犯行後，於本院審理期
    間即一案裁判確定前自白本案案情，依同法第一百七十二條之規定，應減輕其刑
    ，其同時有加重及減輕之事由，並先加後減之。爰審酌被告因細故心生不滿，竟
    動輒向警察機關誣告犯罪，浪費國家資源，惟念其犯罪後已知悔悟，並於裁判前
    向本院自白上情等一切情狀，量處如主文所示之刑，並諭知易科罰金之折算標準
    ，以示懲儆。
三、據上論斷，應依刑事訴訟法第二百九十九條第一項前段，刑法第五十六條、第一
    百七十一條第一項、第一百七十二條、第四十一條、第四十七條，罰金罰鍰提高
    標準條例第一條前段、第二條，判決如主文。
本案經檢察官黃仁宏到庭執行職務。
中      華      民      國    八十九    年      二      月    二十二    日
                                  臺灣新竹地方法院刑事第一庭
                                      法  官  遲  中  慧
右正本證明與原本無異。
如不服本判決，應於判決送達後十日內向本院提出上訴狀( 應附繕本 )，上訴於
臺灣高等法院。
                                      書記官  龔  柏  萃
中      華      民      國    八十九    年      二      月    二十二    日
附錄本案論罪科刑法條全文：刑法第一百七十一條第一項、第一百七十二條、
刑法第一百七十一條
未指定犯人，而向該管公務員誣告犯罪者，處一年以下有期徒刑、拘役或三百元以下
罰金。
未指定犯人，而偽造、變造犯罪證據，或使用偽造、變造之犯罪證據，致開始刑事訴
訟程序者，亦同。
刑法第一百七十二條
犯第一百六十八條至第一百七十一條之罪，於所虛偽陳述或所誣告之案件，裁判或懲
戒處分確定前自白者，減輕或免除其刑。


司法院資訊處製作；財團法人民間司法改革基金會備份。
